【裁判字號】    89,中簡上,85
【裁判日期】    890217
【裁判案由】    賭博
【裁判全文】
臺灣臺中地方法院刑事判決                        八十九年度中簡上字第八五號
    上  訴  人
    即  被  告  甲○○
右上訴人因賭博案件，不服臺灣臺中地方法院台中簡易庭八十九年度中簡字第二九七
號中華民國八十九年二月十七日第一審簡易判決（聲請案號：台灣台中地方法院檢察
署八十八年度偵字第一三六九二號），提起上訴，本院管轄之第二審合議庭判決如左
：
    主  文
上訴駁回。
    事  實
一、甲○○意圖營利，且基於概括之犯意，自民國八十八年四月初起至同年六月八日
    止，連續在其臺中市○區○○路二段八巷二六號住處之公眾得出入場所，私設俗
    稱六合彩賭局，聚集不特定多數人簽選號碼賭博財物。簽賭方式共分為俗稱「二
    星」、「三星」、「四星」、「港特」與「台號」（檢察官聲請簡易判決處刑書
    漏列此項）等項。參與賭博之人，每下注簽選乙支號碼須繳新臺幣（下同）十元
    至一百元不等之賭注，約定以每星期二及星期四開獎之香港六合彩券六組中獎號
    碼所組合之數字為準，簽中者可贏取五十三倍至七千倍不等之彩金，未簽中者其
    賭資全部悉歸甲○○贏得，甲○○並以此方式圖利。迄至同年六月八日下午十八
    時許，在上址為警當場查獲，並扣得甲○○所有供上開賭博所用之簽賭單十五張
    及傳真機一台。
二、案經臺中市警察局移送臺灣臺中地方法院檢察署檢察官聲請以簡易判決處刑。
    理  由
一、訊據上訴人即被告甲○○矢口否認有何經營六合彩賭局之犯行，辯稱：伊係因伊
    父母愛簽六合彩，又經常賭輸，故認與其輸予外人不如自家人相互簽賭，方在家
    中與父母對賭，扣案簽賭單即係伊與父母對賭時所寫之號碼，伊並未供外人簽賭
    ，而扣案之傳真機是伊五、六年前自國外帶回來，供與伊在國外之姊聯繫之用，
    非供簽賭六合彩所用；伊於警訊時並未坦承犯行，係承辦警員要求伊於警訊筆錄
    上簽章配合，並謂只要在筆錄上簽名，很快就可回家，伊方於警訊筆錄上簽名及
    捺指印云云。惟查：上訴人甲○○自八十八年四月初起，即在其臺中市○區○○
    路二段八巷二六號住處，私設俗稱六合彩賭局，聚集不特定多數人簽選號碼賭博
    財物。簽賭方式共分為俗稱「二星」、「三星」、「四星」、「港特」與「台號
    」等項。參與賭博之人，每下注簽選乙支號碼須繳十元至一百元不等之賭注，約
    定以每星期二及星期四開獎之香港六合彩券六組中獎號碼所組合之數字為準，簽
    中者可贏取五十三倍至七千倍不等之彩金，未簽中者其賭資全部悉歸甲○○贏得
    ，扣案六合彩簽單十五張及傳真機一台均為其所有供簽賭所用等情，業據上訴人
    於警訊及檢察官偵查時供述明確，其就前揭經營六合彩供不特定人簽賭一事均已
    坦承不諱。上訴人雖於本院調查與審理時另辯以前述之：伊並未經營六合彩賭局
    ，伊係因伊父母愛簽六合彩，又經常賭輸，故認與其輸予外人不如自家人相互簽
    賭，方在家中與父母對賭，並未供外人簽賭云云。然衡諸被告為警查獲之初，顧
    慮較少、較不易受他人影響其供詞，自以其查獲時供述較為可採。上訴人雖稱警
    訊時係承辦警員要求伊於警訊筆錄上簽章配合，並謂只要在筆錄上簽名，很快就
    可回家，伊方於警訊筆錄上簽名及捺指印云云。惟經本院傳訊證人乙○○（即查
    獲當天進行搜索及製作上訴人警訊筆錄之台中市警察局刑警隊偵查員）結證陳稱
    ：「當天實施搜索時，除甲○○在場外，另有一位婦女在場，當時甲○○說簽單
    、傳真機是她的」、「甲○○之警訊筆錄，皆係根據她自由意識之陳述內容而製
    作」等語（參照本院八十七年八月二十日訊問筆錄），足認上訴人於警訊中所為
    之供述，係於自由意志狀態下所為。況且上訴人於同日經警解送至台灣台中地方
    法院檢察署，由檢察官偵訊時，亦仍為與警訊筆錄內容相同之供述，復未提出刑
    求之抗辯，亦徵上訴人之自白當係出於任意性所為，矧一般人於為警捕獲之時，
    對於誣罔之事，當盡力辯白，堅決否認，唯恐陷入莫須有之罪行，不致因考量受
    誣陷之罪嫌輕微，即予承認，是上訴人於本院方辯稱係依警察要求之內容而為供
    述之詞，核與一般人之經驗法則、論理法則相違背，誠難令人置信；又上訴人雖
    另稱：伊僅與伊父母對賭，扣案簽賭單亦僅係伊與父母對賭時所寫之號碼，並未
    供外人簽賭等語，然據上訴人於本院所自承之伊除與伊父母對賭外，另有伊阿姨
    即伊母親之表妹亦參與簽賭一情，有扣案簽單上所載「月」之字樣可證，顯上訴
    人所主持之六合彩賭局並非全然未供外人簽賭，更足認上訴人上開所辯，顯係事
    後飾卸之詞，尚難採信。此外，本件復有扣案簽賭單十五張及傳真機一台可憑。
    前開上訴人經營六合彩賭博之事證明確，犯行堪以認定，應予依法論科。
二、核上訴人所為係犯刑法第二百六十八條意圖營利供給賭博場所及意圖營利聚眾賭
    博暨同法第二百六十六條第一項前段普通賭博罪。其於當期香港六合彩開獎前多
    次接受簽賭之行為，均係當次意圖營利供給賭博場所及意圖營利聚眾賭博與在公
    眾得出入之場所賭博財物犯行之一部行為，而每期開獎前接續行為中意圖營利供
    給賭博場所、意圖營利聚眾賭博與在公眾得出入之場所賭博財物三罪間乃一行為
    所致，為想像競合犯，應依刑法第五十五條之規定，從一情節較重之意圖營利聚
    眾賭博罪處斷。又其先後多次犯行，時間緊接，手法相同，且均觸犯同一構成要
    件之罪名，顯係基於概括之犯意反覆為之，是為連續犯，應依刑法第五十六條論
    以一罪並加重其刑。原審引用上開法條及刑法第四十一條、第三十八條第一項第
    二款，罰金罰鍰提高標準條例第一條前段、第二條規定，量處上訴人有期徒刑四
    月，並諭知易科罰金之折算標準，扣案簽賭單十五張及傳真機一台沒收，原審於
    認事、用法、量刑皆核無違誤。上訴人否認犯行並提起上訴，指摘原判決不當，
    非有理由，應予駁回。
據上論斷，應依刑事訴訟法第四百五十五條之一第一項、第三項、第三百六十八條，
判決如主文。
本案經檢察官林豐文到庭執行職務。
中      華      民     國       九十    年      一      月       二     日
                                臺灣臺中地方法院刑事第三庭
                                    審判長法  官  陳  賢  慧
                                          法  官  崔  玲  琦
                                          法  官  張  智  雄
右正本證明與原本無異。
不得上訴。
                                          書記官
中      華      民     國       九十    年      一      月       二     日
附錄本案論罪科刑法條全文
刑法第二百六十六條第一項：
在公共場所或公眾得出入之場所賭博財物者，處一千元以下罰金，但以供人暫時娛樂
之物為賭博者，不在此限。（罰金部分已提高十倍）
刑法第二百六十八條：
意圖營利，供給賭博場所或聚眾賭博者，處三年以下有期徒刑，得併科三千元以下罰
金。（罰金部分已提高十倍）


司法院資訊處製作；財團法人民間司法改革基金會備份。
